Inventaris van de Losse Aanwinsten van de Tweede Afdeling van het Algemeen Rijksarchief, verworven van 1852 tot 1979
Nationaal Archief, Den Haag
Losse Aanwinsten 1852-1979
Losse Aanwinsten ARA-2 tot 1980
oudste stuk - jongste stuk: 1771-1970
Y23924
407 inventarisnummer(s); 7,05 meter
Normale geschreven, getypte en gedrukte documenten. Kennis van het 18e eeuwse handschrift is in sommige gevallen noodzakelijk. Het archief bevat foto's, tekeningen, wandplaten, kranten en een aantal jasknopen.
Nationaal Archief, Den Haag
Familie De La Fargue; J.J.C. Constatijn de la Fargue,, 1776-1812 H. Cavellier, echtgenoot van voornoemde J.J.C. de la Fargue; A.C.N. de la Fargue,, 1803-1868 C.D. de la Fargie,, 1805-1819 H.L. de Fargue,, 1806-1886 Familie Maas Geesteranus; Familie Mahlstedt; J. Fraser; Hoofdcommissie voor het Huldeblijk der Groothertogin van Saxen; F.B. 's Jacob; J.H. Köning; baron F. von Maltitz; Nationaal Jongeren Verbond; Nederlandse Naaiwerk Vereniging,, 1890-1970 Nederlandsch Leesgezelschap,, 1879-1882 Nederlandsche Sociëteit te Davos,, 1879-1889 H.W Quartel; P.J. Reymer; J. Scheltema; P.F. de Seyff
De verzameling losse aanwinsten bevat voornamelijk stukken betreffende verschillende aspecten van de Nederlandse geschiedenis alsmede een aantal stukken betreffende de geschiedenis van Nederlands-Indië, van Suriname, van de Nederlandse Antillen, van België, van Frankrijk en van enkele Duitse vorstendommen en Duitsland. Daarnaast bevat het archief diverse autografen, verschillende manuscripten en een aantal couranten afkomstig uit verschillende gebieden.
Archiefvorming
Geschiedenis van het archiefbeheer
In de jaarwisseling 1979-1980 verhuisde het Algemeen Rijksarchief van het pand Bleyenburg 7 naar de Prins Willem Alexanderhof. Tijdens de herverpakkingsoperatie en de bestandscontrole, die deel uitmaakten van de voorbereidingswerkzaamheden, kwamen veel verspreide stukken tevoorschijn, die alsnog in de verzameling losse aanwinsten werden gevoegd. Hierbij kwam ook een deel van de zogenaamde "collectie 1902", een verzameling stukken die tijdens de verhuizing naar het Bleyenburg werden aangetroffen en die vooralsnog bij de Eerste Afdeling hadden berust.
De stukken zijn deels afkomstig uit verzamelingen en bibliotheken van het Kabinet des Konings of van ministeries, deels zijn zij op veilingen aangekocht als onderdeel van een partij handschriften of door particulieren geschonken.
Het archiefblok bevat archiefbescheiden met verschillende rechtstitels
Inhoud en structuur van het archief
Inhoud
De verzameling losse aanwinsten van de Tweede Afdeling bestaat uit verspreide archieffragmenten, stukken en handschriften die als afzonderlijke eenheid zijn aangeworven of die in overheidsarchieven zijn aangetroffen zonder dat het verband met die archieven is gebleken.
Achterin de inventaris is een concordantie met de inventaris van Visser opgenomen. Hierin is zoveel mogelijk aangegeven waar de verschillende losse aanwinsten over de periode 1845-1968, zoals die in de inventaris-Visser waren beschreven, zijn terecht gekomen. Een volledige opgave is niet doenlijk, omdat niet alle terugvoegingen zijn geadministreerd. In de inventaris wordt naast de beschrijving van de aanwinst ook verwezen naar het nummer waaronder het vroeger in de Verslagen van 's Rijks Oude Archieven ('Aanwinst V.R.O.A.') of de jaarverslagen van de Rijksarchiefdienst ('Aanwinst Tweede Afdeling') is opgenomen. Indien de aanwinst door een particulier is geschonken of in bewaring gegeven, wordt de naam van de overdrager vermeld.
Aanwijzingen voor de gebruiker
Openbaarheidsbeperkingen
Volledig openbaar.
Materiële beperkingen
Het archief kent geen beperkingen voor het raadplegen van stukken als gevolg van slechte materiële staat.
Aanvraaginstructie
Openbare archiefstukken kunnen online worden aangevraagd en gereserveerd. U kunt dit ook via de terminals in de studiezaal van het Nationaal Archief doen. Om te kunnen reserveren dient u de volgende stappen te volgen:
Creëer een account of log in.
Selecteer in de archiefinventaris een archiefstuk.
Klik op ‘Reserveer’ en kies een tijdstip van inzage.
Verwant materiaal
Beschikbaarheid van kopieën
Inventarisnummers van dit archief zijn niet in kopievorm beschikbaar
Bijlagen
Concordantie met de chronologische lijst van Losse Aanwinsten van de Tweede Afdeling over de jaren 1845-1965.
De nummers in de linkerkolom verwijzen naar het jaar waarop het bestand is aangeworven, en, voorzover mogelijk, naar het nummer waarop het stuk in de jaarverslagen van de rijksarchiefdienst is vermeld. In oude publicaties worden wel eens verwijzingen uit jaarverslagen geciteerd die niet in deze linkerkolom voorkomen; deze citaten verwijzen niet naar losse aanwinsten van de Tweede Afdeling. Men raadplege hiervoor de desbetreffende Verslagen van 's Rijks Oude Archieven.
De cijfers in de rechterkolom verwijzen naar het huidige inventarisnummer, waarop de aanwinst geborgen is of naar het archief waarnaar het is overgebracht.
1845 Archief van het Ministerie van Binnenlandse Zaken, afdeling Generale Secretarie en Comptabiliteit, 1832-1878.
1851 Archief van het Ministerie van Binnenlandse Zaken, afdeling Generale Secretarie en Comptabiliteit, 1832-1878.
1852 AI 178
1855 AI Archief van het Ministerie van Binnenlandse Zaken, Kabinet, inventarisnummer 715.
1860 AI Archief Dassevael (Collectie 2)
1862 BV 167
1863 AIII Archief Bosscha (Collectie 368).
1863 BIII Overgedragen aan het Rijksarchief in Groningen.
1879 A-XX-20 293
1883 IX Archief Officieren van de Franse, Bataafse en Koninklijke Hollandse Armee, 1793-1813, inventarisnummer 23.
1887 AXI-5b Overgedragen aan de Eerste Afdeling: archief Boelen.
1887 AXI-5c Overgedragen aan de Eerste Afdeling: archief Boelen.
1887 V-a Overgedragen aan de Eerste Afdeling: archief Snouckaert van Schauburg.
1887 XV-c Archief Chassé (Collectie 68).
1887 XV-e 151
1887 XV-f 15; een deel is overgedragen aan het rijksarchief in Noordbrabant en Limburg.
1887 XXI-a Archief Van Zuylen van Nijevelt.
1887 XXI-b 300
1888 14f 304
1888 15 307
1888 17a Archief Financiën vóór 1813.
1888 17b Archief Financiën vóór 1813.
1889 8b Archief Hoge Militaire Rechtspraak.
1889 10a 121
1889 10b 303
1889 10c Handschriften der Nederlandse Hervormde kerk, inventarisnummer 215.
1889 12b Archief van de Nederlandse legatie in Frankrijk.
1889 12e Vermist.
1889 16e Overgedragen aan het Rijksarchief in Noord-Brabant.
1889 19a-3 Archief Marine vóór 1813.
1889 19a-4 361. Een stuk is gevoegd in het Archief van de Prins-Stedehouder
1889 19a-7 Losse aanwinsten na 1980: 37.
1889 19a-8 168
1889 19a-9 189
1889 19a-10 Onbekend.
1889 24b 193. Een deel naar archief Marine voor 1813.
1889 24c 212, 378, 380, 386
1889 27e Archief Marine na 1813 II, inventarisnummer 181.
1889 33c 197
1889 33e 210, 246
1889 33h Overgedragen aan het rijksarchief in Zeeland.
1889 33i Verspreid over verschillende archieven.
1889 33k 350
1889 33l Archief Prins-Stedehouder.
1889 33n 379, 380. Stukken betreffende fortificatiën overgedragen aan verschillende rijksarchieven.
1889 33o Marine vóór 1813.
1889 33t 135, 215, 353, 384, 387 en diversen Oorlog na 1813.
1890 9a-e Overgedragen aan de Eerste Afdeling.
1890 11 Archief Officieren van de Franse, Bataafse en Koninklijke Hollandse Armee, 1793-1813, inventarisnummer 20-22.
1890 13 203
1890 29g 237
1891 24p Marine voor 1813 II: stukken De Winter.
1891 24cc Archief Daendels (Collectie 17).
1891 24 ee Koloniën - Hollandse Divisie Parijs, inv.nr. 57
1892 II 8
1892 XVIII-b Archief Marine voor 1813.
1892 XVIII-l 379
1892 XVIII-m Archief Financiën vóór 1813
1892 XXII 288
1893 9d 225
1893 20e 226-231
1893 33d 297
1893 33e 298
1894 18 391
1895 LXV-2 Overgedragen aan de Eerste Afdeling.
1895 LXXI Archief Officieren van de Franse, Bataafse en Koninklijke Hollandse Armee, 1793-1813, inventarisnummer 6.
1896 241-244
1896 XCVII 239
1897 XL Archief Koloniën, supplement.
1897 EA-LXVI Archief Binnenlandse Zaken vóór 1813.
1899 XIII-39 Algemene rekenkamer vóór 1813.
1899 33c 282
1900 XIX Overgedragen aan de Eerste Afdeling (archief Van Bylandt).
1900 XXV-17 Overgedragen aan het rijksarchief in Noord-Holland.
1901 XXXV, 14 137
1901 XLIII-1 223
1901 L-1-8 158
1901 LII 386
1902 XXXIV 159
1904 LVI Archief ministerie van Binnenlandse Zaken vóór 1848, inventarisnummer 2697.
1905 L-4 116
1906 XVIII-3 130
1906 XXXV 103
1906 XXXVI-7 238
1906 XLIII-48 Stamboeken van militairen vóór 1813.
1906 XLIII-52 204
1906 XLIII-53 Onbekend.
1906 XLIV-5 Overgedragen aan het rijksarchief in Noord-Brabant.
1907 XXXIV Archief Officieren van de Franse, Bataafse en Koninklijke Hollandse Armee, 1793-1813, inventarisnummer 31.
1908 LIV-2 131
1908 LX 88-91
1908 LXIV-4 Archief van het kroondomein van koning Lodewijk Napoleon.
1909 I-2 277
1909 XVIII-2 Overgedragen aan de Eerste Afdeling.
1909 XXI-8 234
1909 XXI-14 228
1909 XXI-15 188
1909 XXI-16 105, 117
1909 XXI-17 Handschriften der Nederlandse Hervormde Kerk, inventarisnummer 212.
1909 XXI-18 53, 196, 250, 381, 385; diverse archieven.
1909 XXI-19 224
1910 XVI-39 66
1910 XVI-50w 389
1910 XVI-50y 384
1910 XVII-24 Archief Marine vóór 1813.
1910 XVII-25 Archief Marine vóór 1813.
1910 XVII-26 Archief Marine vóór 1813.
1910 XVII-29 127
1910 XVII-32 Archief Dassevael (Collectie 2).
1910 XVII-33 106
1910 XVII-34 24
1911 XIV-1 209
1911 XXI-12 381
1913 I-45 181
1913 I-46 118, en diverse archieven.
1913 I-47 254
1913 I-49 357, en Eerste Afdeling.
1913 XLII-25 Overgedragen aan het rijksarchief in Utrecht.
1913 XLIII-4 122
1913 XLIII-5 113
1913 XLIII-6 127
1913 XLIII-7 205
1913 XLVI-6 Overgedragen aan het gemeentearchief in Leiden (archief Tydeman).
1914 III-10 270
1915 XI-4 287
1915 XI-5 345
1915 XI-7 Archief Hoge Militaire Rechtspraak.
1915 (ong.) Overgedragen aan het rijksarchief in Noord-Brabant.
1916 XVIII-180 236
1917 LV 390
1918 XVIII 195
1921 XXV-2-3 Archief Jorissen (Collectie 77)
1923 I-1 Archief Zimmerman (Collectie 366)
1923 III-1 332
1923 VI-1 394
1923 VII 269
1923 XIV-26 380
1923 XIV-73 276
1923 XIV-74 57
1923 XIV-75-76 Archief Officieren van de Franse, Bataafse en Koninklijke Hollandse Armee, 1793-1813, inventarisnummer 30.
1923 XIV-76 380
1923 XIV-77-83 Overgedragen aan het rijksarchief in Zuid-Holland.
1924 XIII-1 338-340
1925 III-27 112, 115, 119, 133, 166, 169, 201, 271, 280, 358 en diverse archieven.
1925 XIV-1 Archief Janssens (Collectie 36)
1925 XIV-2 253
1925 XIV-3 382
1925 XIV-4 Onbekend.
1925 XIV-5 Archief Marine, supplement II, inventarisnummer 5.
1925 XIV-6 Archief Gogel (Collectie 39)
1925 XIV-7 Overgedragen aan de Eerste Afdeling (archief Snouckaert van Schauburg)
1925 XIV-8 Onbekend.
1925 XIV-9 Onbekend.
1924 XIV-10 Archief Luzac (Collectie 288)
1925 XIV-11 18
1925 XIV-12 Overgedragen aan het rijksarchief in Noord-Brabant.
1925 XIV-13 387
1925 XIV-14 383
1925 XIV-15 Archief Kemper (Collectie 15)
1925 XIV-16 383
1925 XIV-17 388
1925 XIV-18 Archief Von Baumhauer (Collectie ...)
1926 X-1-2 Overgedragen aan het rijksarchief in Friesland.
1926 X-3 149
1927 XIV Archief van het Comite Geboortegeschenk Prinses Juliana.
1928 I Archief Marine (Voormalige collectie Turk)
1928 XVIII-21 306
1931 V Losse aanwinsten na 1980: 37.
1931 XI-2 291
1932 II-1 129
1932 III-14 190
1932 XVII-34 24
1933 II Archief van het Ministerie van Binnenlandse Zaken, afdeling Kunsten en Wetenschappen, 1876-1918.
1933 III 313
1934 III-5 Archief van het Keizerlijk Hooggerechtshof.
1934 VII Archief Groen van Prinsterer (Collectie 43)
1934 VIII 152, 207, 208, 316, 378, 382, 386, 389, 390 en diverse archieven.
1934 IX 43
1935 VII 382
1935 VIII 136
1935 EA Overgedragen aan de rijksarchieven in Gelderland, Noordbrabant en Limburg.
1937 VII Archief Valter (Collectie 364)
1937 VIII Archief Valter (Collectie 364)
1937 IX 342
1940 II 50-52
1940 III 11
1940 IV Overgedragen aan de Eerste Afdeling.
1940 V Archief G. van der Diesen (Collectie 223)
1940 VIII Archief Uhlenbeck (Collectie ...)
1941 X Overgedragen aan het gemeentearchief van Amsterdam (archief Borski)
1934 I Archief Fijnje (Collectie 224)
1943 I Archief Cantz'laar (Collectie 225)
1943 1 245
1943 2 Archief A.F.C. List (Collectie 226)
1945 II Overgedragen aan het rijksarchief in Gelderland (familiearchief Van Randwijck)
1946 Archief van de Bentinck-Varel-Kniphuizense lening.
Archief Van Lynden van Hoevelaken (Collectie 227)
1948 VII-1 177
1948 VII-2 Onbekend
1950 V Vermist in september 1963. Mogelijk gevoegd bij de "collectie Stuart", die bij de Eerste Afdeling berust.
1952 VI 92-98
1953 VII-1 Archief Officieren van de Franse, Bataafse en Koninklijke Hollandse Armee, 1793-1813, inventarisnummer 26-29
1953 VII-2 Overgedragen aan het Rijksarchief in Zuid-Holland.
1955 IV-1 Archief Oorlog vóór 1813, inventarisnummer 1434a.
1955 IV-2 Archief van de Intendant-Generaal.
1955 VII 284
1955 VIII 139
1956 I 44
1956 VI 396
1957 I 49
1957 IV 295
1957 IV-1 296
1957 IV-2 Overgedragen aan de archivaris van de Eglise Wallone in Amsterdam.
1957 IV-3 386
1957 V 241
1957 VIII Archief Von Speicher (Collectie 228)
1957 X Archief keizerlijk hooggerechtshof (verzameling bullen)
1958 II 176
1958 IV Vermist in 1963. Geboekt in losse aanwinsten na 1980: 185
1958 XII 333
1959 IX Archief Officieren van de Franse, Bataafse en Koninklijke Hollandse Armee, 1793-1813, inventarisnummer 34.
1959 XIX-1 162
1959 XIX-2 232
1959 XXIV 308-311
1960 II 312
1960 XI Onbekend
1960 XX Overgedragen aan de Eerste Afdeling (archief Snouckaert van Schauburg)
1961 XV Archief familie Van Hogendorp (Collectie 167)
1961 XVI 264-265
1961 XVIII 102
1961 Archief Koloniën supplement.
1962 XI 1-2 Archief Hasselman (Collectie 229)
1962 XVIII-1 Archief Officieren van de Franse, Bataafse en Koninklijke Hollandse Armee, 1793-1813, inventarisnummer 7.
1962 XVIII-2 404-406.
1962 XVIII-3 323,325
1962 XIX 374-375
1962 XX 47
1962 XXI 101
1963 VIII 17
1963 XI Archief Koloniën supplement.
1963 XVII Archief Hasselman (Collectie 229)
1963 XIX Teruggezonden naar de archiefbewaarplaats van het Ministerie van Defensie, afdeling VIe.
1963 XX 160
1964 III Archief Fock (Collectie 426)
1964 VIII 40
1964 IX 21-22
1965 II Archief A.C.D. de Graeff (Collectie 403)
1965 XIII 219
1965 XV 373
Varia 1 278
Varia 2 140, Archief van het Ministerie van Binnenlandse Zaken, afdeling Binnenlands Bestuur 1878-1899.
Varia 3 Archieven van de fortificatiën.
Varia 4 Handschriften der Nederlandse Hervormde Kerk, inventarisnummer 213.
Varia 5 Onbekend.
Varia 6 Overgedragen aan het Rijksarchief in Noord-Holland.
1966 VI Archief van het ministerie van Binnenlandse Zaken, afd. Waterstaat; archief van het ministerie van Waterstaat, Handel en Nijverheid, dossier 112.
1966 XXII Overgedragen aan het Rijksarchief in Zuid-Holland.
1966 XXIII-1 13
1966 XXIII-2 Overgedragen aan het rijksarchief in Noord-Holland.
1967 I-2 Archief van het Algemeen Rijksarchief.
1967 XIII Overgedragen aan het Centraal Bureau voor Genealogie (archief Jeltes)
1967 XIX 58-61
1968 III Archief staatscommissie tot herziening van de dienstvoorwaarden van het spoorwegpersoneel.
1968 XV 14
1968 XVIII-1 Overgedragen aan het Koninklijk Instituut voor Taal-, Land- en Volkenkunde in Leiden (archief B. ter Haar Bzn)
1968 XVIII-2 403
1968 XX Archief Dufour (Collectie 365)
1968 XXV 148
1968 XXIX 336
Beschrijving van de series en archiefbestanddelen
- ALS ARCHIEFFRAGMENT BESCHREVEN STUKKEN., I.
  - Stukken, afkomstig van verenigingen., A.
    - Notulenboeken van het Nederlandsch Leesgezelschap en de Nederlandsche Sociëteit te Davos., 1879-1889.; 1-2
      Het Nederlandsch Leesgezelschap fuseerde in 1882 met de Nederlandsche Sociëteit, waarna beiden een Nederlandsche Vereeniging vormden.
      - Notulen van het Nederlandsch Leesgezelschap. 1879-1882., 1; 1 deeltje.
      - Notulen van de Nederlandsche Sociëteit, later Nederlandsche Vereeniging. 1879-1889., 2; 1 deel.
        Aanwinst Tweede Afdeling, 1970, nr. X.
        Geschenk van het Centraal Bureau voor Genealogie.
    - Stichtingsoorkonde van het comité Moed Beleid en Trouw, met als doel werkzaam te zijn in het belang van de ridders van de Militaire Willemsorde beneden de rang van officier, hun weduwen en wezen., 1890.; 3; 1 stuk.
    - Archief van de Nederlandse Naaiwerk Vereniging., 1890-1970.; 4-7; 4 omslagen.
      Deze vereniging stelde zich ten doel het uitdelen van kledingstukken aan behoeftigen.
      - Circulaires. 1890-1970., 4
      - Jaarverslagen. 1901-1968., 5
      - Briefwisseling van de secretaris met de stichting Unie van Vrouwelijke Vrijwilligers over een schenking van het batig saldo van de vereniging aan de Unie. December 1970., 6
      - Correspondentie van de afdeling Wassenaar. 1960-1970., 7
        Aanwinst Tweede Afdeling 1974, nr. XVIII.
        Geschenk van mevrouw J. van Lanschot Hubrecht-Tresling te Wassenaar.
    - Archief van de Hoofdcommissie voor het Huldeblijk der Groot Hertogin van Saxen [geboren prinses Sophie van Oranje-Nassau] bij gelegenheid van haar gouden huwelijksfeest, houdende notulen, gedrukte circulaires en een rekening met bijlagen., 1892.; 8; 1 omslag.
      Aanwinst V.R.O.A. 1892, nr. 2.
    - Ingekomen brieven bij jhr. mr. P.M.F. van Meeuwen, voorzitter van de Hoofdcommissie tot oprichting van een grafmonument te Calcutta ter nagedachtenis van mr. Willem Karel baron van Dedem., 1895-1901.; 9; 1 omslag.
      Aanwinst Tweede Afdeling, 1971, nr. XXXII.
      Geschenk van jhr. mr. P.G.M. van Meeuwen te Ulestraten.
    - Gedrukte circulaires van het hoofdbestuur aan de districtscommissies van het Fonds tot aanmoediging en ondersteuning van de gewapende dienst in de Nederlanden. Met inhoudsopgave, z.j., 1910-1930.; 10; 1 omslag.
    - Circulaire van een comité Werk der Vlaamse Oorlogsmeters in Nederland [meter=pleegmoeder], houdende oproepen voor zendingen naar het IJzerfront en de Belgische ziekenhuizen in Frankrijk. Gedrukt., November 1917.; 11; 1 stuk.
    - Correspondentie van A. Buzaglo, penningmeester van de Liberale Partij, met facturen., 1923-1924.; 12; 1 omslag.
      Aanwinst Tweede Afdeling, 1940, nr. III.
      Geschenk van J.H. Buzaglo in Amsterdam.
    - Stukken, afkomstig van de Vereeniging tot vakopleiding van Palestinapioniers, betreffende plannen tot participatie in een ambachtsopleiding van de Stichting Joodse arbeid in een werkdorp in de Wieringermeerpolder., 1934.; 13; 1 omslag.
      Aanwinst Tweede Afdeling 1966, nr. XXII-f.
    - Archief van de algemene secretaris van het Nationaal Jongeren Verbond: stukken betreffende het tweede zeekamp op Texel., 1936-1937.; 14; 1 pak.
      Aanwinst Tweede Afdeling 1968, nr. XV
  - Stukken, afkomstig van particuliere personen., B.
    - Brief van de hertog van Feltre, minister van Oorlog, aan de sous-lieutenant Andrau te Audenaarde, houdende zijn voorlopige benoeming tot luitenant van de Nationale Garde., 3 augustus 1812.; 15; 1 stuk.
      Aanwinst 1887, nr. XV-f.
    - Paspoort, uitgereikt aan sergeant-majoor Auf der Maur met sergeanten-geleiders, 57 recruten en twee deserteurs., 28 juli 1818.; 16; 1 stuk.
    - Brief van J.J. Rochussen, minister van Financiën, aan mr. A. van Beek, houdende gelukwensen met diens benoeming tot raad en generaalmeester der Rijksmunt in Utrecht., 11 april 1843.; 17; 1 stuk.
      Aanwinst Tweede Afdeling, 1963, nr. VIII.
    - Akte, houdende aanstelling van de heer Behaghel, oudofficier in dienst van Baden, tot chef d'eskadron bij het 28e regiment Jagers, door de hertog van Feltre, minister van Oorlog., 15 februari 1813.; 18; 1 stuk.
      Aanwinst V.R.O.A. 1925, nr. XVI-11.
    - Foto van de heer Binckhorst met zijn personeel voor zijn woonhuis in Kamleh bij Alexandrië. Ongeveer gelijktijdige reproduktie van een Haagse fotograaf., Z.j. (ca. 1870).; 19; 1 stuk.
    - Getuigschrift, uitgereikt aan de arts Braamberg door de Eerstaanwezend Officier van Gezondheid wegens geneeskundige verrichtingen in het garnizoenshospitaal te Nijmegen., 30 december 1834.; 20; 1 stuk.
    - Stukken, verzameld door mevrouw C.M.M. Brantjes van Rijn-Hissink, betreffende prof. dr. R.H. de Vaynes van Brakell Buys, theosoof en hoogleraar in de Oosterse wijsbegeerte., 1937-1967.; 21-22; 2 omslagen.
      - Ingekomen brieven van prof. dr. R.H. de Vaynes van Brakell Buys. 1937-1954., 21
      - Kranteknipsels en afschriften van stukken. 1947-1967., 22
        Aanwinst Tweede Afdeling, 1964, nr. IX.
        Geschenk van mevrouw C.M.M. Brantjes van Rijn-Hissink in 's-Gravenhage.
    - Akte houdende de aanstelling van Frans Adriaan Broüerius van Nidek tot kapitein van de artillerie. 1 augustus 1795., 23; 1 charter.
    - Paspoort, uitgereikt aan mejuffrouw E.M.P. van Castricum door R. Fagel, Nederlands gezant in Parijs., juli 1832.; 24; 1 stuk.
      Aanwinst V.R.O.A. 1932 XVII, nr. 34.
    - Diploma van Ridder van de Orde van de Unie, toegekend aan Michel Victor Frédéric Devaux., 1809.; 25; 1 charter.
      Uit archief "Oorlog, 1795-1813", oud inventarisnummer 1664.
    - Tevredenheidsbetuigingen, uitgereikt door C.G. Ampt, directeur der gelicentieerde koninklijke kwekelingen aan de leraar kapitein C. Eberts., 21 december 1811.; 26; 2 stukken.
    - Authentieke uittreksels uit de registers van de Burgerlijke Stand van Soerabaja, Batavia, Meester Cornelis en Nice uit de jaren 1870-1912 en een identiteitsverklaring van de Nederlandse consul in Monaco van 1910, uitgereikt aan mr. Werner Josephus Essers ten behoeve van hemzelf, zijn vrouw Margaretha Wilhelmina Gijsberta van Delden en hun kinderen Beatrix Maria Jacoba, Françoise Josephine en Frederik Karel., 1883-1912.; 27; 1 omslag.
      Aanwinst Tweede Afdeling 1977.
      Ter bewaring overgenomen van de Stichting Notariële Wetenschap in Amsterdam.
    - Passepartout, uitgereikt door de Pruissische kapitein Von Bieberstein aan Steven Hendrik Everman ter vervanging van een ongeldig paspoort., 28 juli 1814.; 28; 1 stuk.
    - Archief van de familie De la Fargue., 29-39
      - Jan Jacob Constantijn de la Fargue (1776-1812), 29-31
        - Militair paspoort en bevelschriften, ingekomen bij De la Fargue als militair. 1801-1809., 29; 4 stukken.
        - Akte, houdende mededeling van de derde huwelijksafkondiging van Jan Jacob Constantijn de la Fargue en Hendrijna Cavellier. 11 september 1803., 30; 1 stuk.
        - Akten, houdende verklaring van zijn vermoedelijk overlijden in Polen tijdens de veldtocht van keizer Napoleon naar Rusland, met voor hem bestemde stukken. 1812., 31; 4 stukken.
      - Hendrijna Cavellier (geboren 1784)., 32-35
        - Ingekomen brieven van haar zaakwaarnemer J. van Coevorden, april-mei 1822; haar echtgenoot J.J.C. de la Fargue, 1811-1812; J. van Naamen van Eemnes, 1822-1823. 1811-1823., 32; 1 omslag.
        - Ingekomen facturen. 1812-1841., 33; 1 omslag.
        - Ingekomen uittreksel uit haar doopregister, met aantekeningen over haar familie. 1841 en z.j., 34; 1 omslag.
        - Ingekomen afschrift van een resolutie van de Algemene Commissie van Liquidatie van de voormalige Wees- en Momboirkamers, houdende de vaststelling van een jaarlijkse toelage aan Hendrijna Cavellier. 21 februari 1857., 35; 1 stuk.
      - Anna Catharina Nancy de la Fargue (1803-1868). Stukken betreffende haar overlijden en nalatenschap. 1868., 36; 1 omslag
      - Charlotte Dorothea de la Fargue (1805-1819). Ingekomen factuur bij haar nabestaanden van haar doodskistenmaker. 13 mei 1819., 37; 1 stuk.
      - Hendrijna Louisa de la Fargue (1806-1886)., 38-39
        - Ingekomen facturen en kwitanties, met brieven over het beheer van haar financiën, afkomstig van P. de la Fargue, mevrouw Van Naamen van Eemnes, haar kamerverhuurder H.R. Ribbius en P.J. Rollandet. 1857-1883., 38; 1 omslag.
        - Correspondentie van N. Walther, notaris in Apeldoorn, naar aanleiding van navraag over haar nalatenschap, met genealogische aantekeningen. 1886 en z.j., 39; 3 stukken.
          Aanwinst Tweede Afdeling 1978.
          Geschenk van mevrouw J. Pot te Schoorl.
    - Groszherzogliches-Badisches Wanderbuch van de reizende werkman Daniël Fraenckle., 1830-1840.; 40; 1 deeltje.